Inventaris van het archief van The International Tin Study Group, 1947-1957
Nationaal Archief, Den Haag
International Tin Study Group
1947-1957
E20152
8.90 meter; 73 inventarisnummers.
Nationaal Archief, Den Haag
Ministerie van Economische Zaken / The International Tin Study Group 1947-1957
Het archief van The International Tin Study Group (1947-1957) bevat verslagen van vergaderingen van (sub) commissies, statistische verkenningen en studiemateriaal over de tinhandel en -industrie.
Archiefvorming
Geschiedenis van het archiefbeheer
De verwerving van het archief
Het archief is krachtens bepalingen van de Archiefwet overgebracht.
2.06
Aanwijzingen voor de gebruiker
Openbaarheidsbeperkingen
Volledig openbaar.
Materiële beperkingen
Aanvraaginstructie
Openbare archiefstukken kunnen online worden aangevraagd en gereserveerd. U kunt dit ook via de terminals in de studiezaal van het Nationaal Archief doen. Om te kunnen reserveren dient u de volgende stappen te volgen:
U maakt een profiel aan op www.gahetna.nl, en logt vervolgens in
Via de archiefinventaris (alleen de beschrijvingen met rode nummers) selecteert u het gewenste archiefstuk door op de knop 'Reserveren' te klikken
In het volgende scherm geeft u aan op welke dag u het archiefstuk wilt inzien
Indien u zich bevindt in de studiezaal en een tafelnummer heeft ontvangen kunt u dit nummer vermelden. Als u geen tafelnummer heeft kunt u tafelnummer 777 laten staan
Vervolgens bevestigt u uw reservering door deze te versturen.
Verwant materiaal
Beschikbaarheid van kopieën
Beschrijving van de series en archiefbestanddelen
- General files
  - Papers Issued to Management Committee (English), met indices in elke map, 1947 december - 1957 maart; 1-7
    - dec. 1947 - april 1948, 1
    - april 1948 - dec. 1949, 2
    - dec. 1949 - mei 1951, 3
    - juni 1951 - jan. 1953, 4
    - febr. 1953 - juni 1954, 5
    - juni 1954 - juni 1955, 6
    - sept. 1955 - maart 1957, 7
  - Notulen, minutes (English), nos. 1-34, 1947 december - april 1957; 8
  - Tin Man. Com. Papers. (English), nos. 1-135, Oct. 1947/Mei 1951; 9
    See index in map
  - Tin Man. Com. Papers. (English), nos. 136-276, Bel-étain English, nos. 1-12; Bel-étain general, nos. 1-10; Bel-étain French, nos. 1-9; Bel-étain general, nos. 1-8; Aug. 1951/Maart 16 1957; October 1956; 10
  - Statistical Subcommittee English, nos. 1-36, Nov. 1947/Mei 1952; 11
  - Statistical Subcommittee English, nos. 37-62, Sept. 1952/Maart 1956; 12
  - Statistical Subcommittee English, nos. 63-68, April 1956/Oct. 1956; 13
  - Outgoing letters, 1947-1957; 13-20
    - July 3 1947/Dec. 31 1948, 13
    - Jan.-Juni 1949; Juli-Dec. 1949, 14
    - Jan.-Juni 1950; Juli-Dec. 1950, 15
    - Jan.-Sept. 1951; Oct. 1951-April 1952, 16
    - Mei-Dec. 1952; Jan.-Aug. 1953, 17
    - Sept. 1953-April 1954; Mei-Oct. 1954, 18
    - Nov. 1954-Maart 1955; April 1955-Sept. 1955, 19
    - Oct. 1955-Maart 1956; April-Dec. 1956; Jan.-April 25 1957, 20
  - Advance page of statistics + press release, nos. 1-60, Sept. 1948-Nov. 1953; 21
  - Advance page of statistics + press release, nos. 61-102, Dec. 1954-Maart 14 1957; 22
  - Advance page of statistics + press release, PUB/1 en PUB/2 A-D, 1950-57; 23
    Voor Pub/1-6 zie dossierlijst
  - Advance page of statistics + press release, PUB/2 E-Z, 1950-57; 24
  - Advance page of statistics + press release, PUB/4, PUB/5 en PUB/6, 1950-57; 25
- MC files
  Voor MC files zie dossierlijst voor inhoud ieder nummer
  - nos. 1, 2, 20, 1947-1957; 26
  - nos. 31, 40, 41, 70, 74, 75, 1947-1957; 27
  - nos. 150, 151, 151A, 152, 153, 154x, 155, 156, 157, 158, 1947-1957; 28
  - nos. 159, 160, 162 t/m 165, 1947-1957; 29
  - nos. 170, 170A t/m 173, 1947-1957; 30
  - nos. 174, 177, 180 t/m 182 + 182A, 1947-1957; 31
  - nos. 183 t/m 188, 1947-1957; 32
- Study group files
  Voor omschrijving zie dossierlijst
  - SG/2t/m 7, 8 t/m 10, 14, 1947-1957; 33
  - SG/11, 20, 20A, 41, 50, 51. MP/V, 4, 5, 1947-1957; 34
  - Acknowledgement for publications received from the I.T.S.G., Cancellations of subscriptions; 1954-55; 1951-1957; 35
  - Statistical Year Book, Stats/21, Statistical Supplement, Stats/21; 1947-1954; 1953-1955; 36
  - Rubber Study Group, MC/163, Circular letters, MC/175; 1947-1954; 37
  - Applications for Senior Official, MC/162, Telegrams, MC/176; 1953; 1953-1956; 38
  - United Nations Conference, MC/184, Manuscript Supplement; 1953; 39
  - Working Party 2, WP/4, Stats/3. Statistical Bulletin; Europe. Stats/3; 1949; 1947; 40
  - Statistical Bulletin, 1948, 1949, 1950; 41
  - Statistical Bulletin, 1951, 1952, 1953; 42
  - Statistical Bulletin, 1954, 1955, 1956; 43
  - Working Party, The Hague June, First meeting Brussels April; Second meeting Washington; Draft Committee Washington; 1948; 1947; Nov. Dec. 1948; 44
  - Third meeting The Hague, Working Party The Hague; London; Fifth Study Group meeting Paris, Volume I; Oct.1948; Oct. 1949; June 1949; 1950; 45
  - Fifth Study Group meeting Paris, Volume II, Rome; Third Working Party, Brussels; 1950; 1951; 1953; 46
  - Memorandum on the Proposals for Consideration at an Int. Conference on Trade and Employment, I.T.S.G. meetings 1948.; Drafting Committee London August; Proceedings on the fifth meeting; Proceedings on the sixth meeting; Proceedings on the seventh meeting; Proceedings on the eighth meeting; 1951; 1953; 47
  - United Nations Tin Conference; Geneva, United Nations Tin Conference; 1950; 1953; 48
  - Comité Exécutif, 1950-1955; 49
  - Comité Exécutif, Annual reviews; A review of the World Tin Industry; 1947-1949; 1946-1950/51; 1951-1954; 50
  - Statistical Year Book 1937-1939, Tin; 1949; 51
  - Statistical Year Book 1952, 1954, Statistical Supplement 1953, 1955; 1956; 52
  - Statistical Year Book, 3x, Notes on Tin; 1952; 1954; 53
  - Statistical Subcommittee, Management Committee; Comité Exécutif; Statistical Bulletin; Notes on Tin; 1947-1952; 1954; 1955; 1956; 54
  - Statistical Bulletin, Advance page of statistics; Statistical Year Book; 1953; 1948-57; 1939; 55
  - Statistical Year Book, 3X, Statistical Supplement; Statistical Year Book; 1949; 1955; 1954; 56
  - Economist, Papers for the Man. Committee; Comité Exécutif; Jan.-Juni 1950; 1951-1952; 1954; 57
  - Economist First half of, 1952; 58
  - Notes on Tin, 1951-1954; 59
  - Drafting Committee London, Papers for the Man. Committee; Aug. 1953; 1951-1954; 60
  - Annual reviews, 2X, Notes on Tin; 1946-50/51; 1955-1956; 61
  - First meeting Brussels, Second meeting Washington; Third meeting The Hague; Conference de l'étain Genève; 1947; 1948; Oct. Nov. 1950; 62
  - Working Party The Hague, Third Working Party Brussels; 1948 and 1949; June 1953; 63
  - I.T.S.G. meetings, Statistical Bulletin; 1948, 1951; 1948-1949; 64
  - Statistical Bulletin, 1950-1952; 65
  - United Nation Tin Conference, Statistical Bulletin; 1953; 1955; 66
  - Statistical Year Book, 1937-1939, 1949, 1952; 67
  - Statistical Supplement 1953, Statistical Year Book, 2X; 1955; 1954, 1956; 68
  - Comité Exécutif, 1947-1953; 69
  - Etudes de l'Etain Rome, Deuxième réunion Washington; Comité Exécutif; Management Committee; I.T.S.G.; 1951; 1948; 1954-1955; 1955; 1953; 70
  - Groupe de Travail Brussels, Etudes de l'Etain Rome; Conférence de l'Etain Genève; Draft International Agreement; Juni 1953; 1951; Oct. Nov. 1950; 1953; 71
  - Statistical Bulletin, Conférence de l'Etain; Statistical Subcommittee; 1954; 1953; 1949-1955; 72
  - Complete set of proceedings, 1947-1957; 73